【裁判字號】    97,審易,2205
【裁判日期】    980203
【裁判案由】    竊盜等
【裁判全文】
臺灣高雄地方法院刑事判決            97年度審易字第2205號
公  訴  人  臺灣高雄地方法院檢察署檢察官
被      告  丙○○
上列被告因竊盜等案件，經檢察官提起公訴（97年度偵字第2364
0 號），被告就被訴事實為有罪之陳述，經本院告知簡式審判程
序之旨，並聽取被告與公訴人之意見後，本院裁定進行簡式審判
程序，判決如下：
    主  文
丙○○犯竊盜罪，累犯，處有期徒刑陸月。又犯不能安全駕駛動
力交通工具罪，累犯，處有期徒刑伍月。應執刑有期徒刑玖月。
    事  實
一、丙○○前於民國92年間，因竊盜案件，經本院以92年度易字
    第2316號判處有期徒刑10月確定，並於94年4 月15日執行完
    畢。詎丙○○不知悔改，於97年8 月13日晚間8 時許，在位
    於高雄市○○區○○路某卡拉OK店，與友人飲用酒類後，已
    因酒醉而達不能安全駕駛動力交通工具之程度，而於同日晚
    間11時許，離開該卡拉OK店，見甲○○所有車號XHI-409 號
    重型機車停放於高雄市○○區○○路127 號騎樓處，且四下
    無人，認有機可趁，竟基於意圖為自己不法所有之犯意，徒
    手竊取甲○○所有之上開重型機車，得手後，明知其服用酒
    類，已不能安全駕駛動力交通工具，仍騎乘其竊得之上開重
    型機車行駛於道路，而於同日晚間11時10分許，行經高雄市
    左營區○○路與菜公路口以西20公尺處時，因飲酒後控制力
    薄弱，致騎乘上開重型機車撞擊許俊宏所有而停放於路旁之
    車號5676-JL 號自用小貨車，丙○○因而受有顏面撕裂傷3
    處（各4 公分、2 公分、2 公分）及多處擦傷等傷害，嗣經
    警據報前往處理，並以酒精測試器測得丙○○吐氣中酒精濃
    度達每公升1.12毫克，始獲上情。
二、案經甲○○訴由高雄市政府警察局左營分局報告臺灣高雄地
    方法院檢察署檢察官偵查起訴。
    理  由
一、本件被告所犯係死刑、無期徒刑、最輕本刑為3 年以上有期
    徒刑以外之罪，其於準備程序中就被訴事實為有罪之陳述，
    經法官告知簡式審判程序之旨，並聽取公訴人及被告之意見
    後，本院依刑事訴訟法第273 條之1 第1 項之規定，裁定進
    行簡式審判程序。
二、訊據被告對於上揭竊盜與酒醉駕車之事實，坦承不諱，核與
    證人即車號XHI-409 號重型機車車主甲○○、車號5676-JL
    號汽車車主郭俊宏證述情節相符，並有現場蒐證照片27張，
    以及贓物認領保管單、道路交通事故現場圖、道路交通事故
    調查報告表、酒精濃度測定值、刑法第185 條之3 案件測試
    觀察紀錄表、診斷證明書各1 份附卷可稽，本案事證明確，
    被告上開犯行，洵堪認定。
三、核被告所為，係犯刑法第320 條第1 項之竊盜罪及同法第18
    5 條之3 服用酒類不能安全駕駛動力交通工具而駕駛罪。被
    所犯上開2 罪，犯意個別，行為互殊，應予分論併罰。又被
    告前因竊盜案件，經本院判處有期徒刑10月確定，並於94年
    4 月15日執行完畢，有臺灣高等法院被告前案紀錄表1 份在
    卷可佐，被告於有期徒刑執行完畢後，5 年內故意再犯本件
    有期徒刑以上之2 罪，均為累犯，應依刑法第47條第1 項規
    定加重其刑。本院審酌被告多次竊盜案件經法院判刑之前科
    紀錄，此有前述臺灣高等法院被告前案紀錄表1 份在卷可佐
    ，素行不良，而被告正值壯年，不思以正當方法賺取財物，
    竟圖一己之私，竊取甲○○之機車，破壞他人對財產權之支
    配，且酒後騎乘機車在道路上行駛，對一般往來之公眾及駕
    駛人自身具有高度危險性，被告無視政府法令之宣導及對他
    人生命、財產安全之尊重，於酒醉程度達吐氣後所含酒精成
    分每公升1.12毫克後，仍騎乘機車在道路上行駛，且撞擊許
    俊宏所有車號5676-JL 號自用小貨車而肇事，嚴重影響其他
    用路人之安全，被告自己也因此受有顏面撕裂傷3 處（各4
    公分、2 公分、2 公分）及多處擦傷等傷害，惟念及被告竊
    取財物之價值非鉅，且為警即時查獲，而使甲○○得索回失
    竊之機車，未擴大被害人之財產損失，被告並坦承竊盜及酒
    後駕駛動力交通工具之犯行，態度尚稱良好等一切情狀，因
    認檢察官就竊盜部分，具體求刑有期徒刑8 月，尚屬過重，
    爰分別量處如主文所示之刑，並定應執行刑如主文所示。
據上論斷，應依刑事訴訟法第273 條之1 第1 項、第299 條第1
項前段，刑法第320 條第1 項、第185 條之3 、第47條第1 項、
第51條第5 款，刑法施行法第1 條之1 第1 項，判決如主文。
本案經檢察官乙○○到庭執行職務。
中    華    民    國    98    年    2     月    3     日
                  刑事第七庭  法  官  高增泓
以上正本證明與原本無異。
如不服本判決應於收受送達後10日內向本院提出上訴書狀，並應
敘述具體理由；如未敘述上訴理由者，應於上訴期間屆滿後20日
內向本院補提理由書（均須按他造當事人之人數附繕本）「切勿
逕送上級法院」。
中    華    民    國    98    年    2     月    3     日
                              書記官  黃麗玉
附錄本案論罪科刑法條全文：
刑法第320條
意圖為自己或第三人不法之所有，而竊取他人之動產者，為竊盜
罪，處5 年以下有期徒刑、拘役或5 百元以下罰金。
意圖為自己或第三人不法之利益，而竊佔他人之不動產者，依前
項之規定處斷。
前2 項之未遂犯罰之。
刑法第185條之3
服用毒品、麻醉藥品、酒類或其他相類之物，不能安全駕駛動力
交通工具而駕駛者，處1 年以下有期徒刑、拘役或科或併科15
萬元以下罰金。


司法院資訊處製作；財團法人民間司法改革基金會備份。
